---
title: "Racchette da tennis"
author: "Davide Martini"
output:
  ioslides_presentation:
    incremental: yes
  slidy_presentation:
    incremental: yes
editor_options:
  chunk_output_type: inline
---

```{r setup, include=FALSE}
knitr::opts_chunk$set(cache = TRUE, message = FALSE, warning = FALSE)
```

<style>
slides > slide {
  overflow-x: auto !important;
  overflow-y: auto !important;
}
</style>

# Introduzione

## Introduzione

**Obiettivo**:
Capire quale racchetta è la più adatta per un principiante. 

**Domande**:

1. C’è una relazione diretta tra peso e dimensione della racchetta?
1. Il bilanciamento della racchetta è importante? Dipende dal peso?
1. Per un principiante è meglio una racchetta con una potenza di impatto della pallina alta o bassa?


## Metodologia
Dataset: [Kaggle](https://www.kaggle.com/datasets/leoyuanluo/tennis-racquets-specs)<br>
Esempio di tabella non normalizzata da cui sono stati acquisiti i dati grezzi 
<br>
<div style="text-align:center"><img src ="img/example.png"/></div>

## Descrizione dataset
Il datesat  contiene 213 osservazioni di racchette diverse. Le variabili che ho utilizzato sono:

**Variabili quantitative**:

* **Peso** (g)
* **Dimensione** (in) 

* **Punto di bilanciamento**
<div style="float:left"><img src ="img/head3.png"/></div>
<div style="text-align:center"><img src ="img/balance.png"/></div>

## 

**Variabili qualitative**:

* **Swing speed**: è la resistenza di rotazione della racchetta 
* **Power level**: è la velocità d'impatto che viene restituita alla pallina dopo un colpo 
* **Tipo bilanciamento**
* **Composizione**

# Analisi dataset

```{r, echo = FALSE}

library(tidyr)
library(dplyr)
library(readr)
library(ggplot2)
library(modelr)
library(plotly)
library(vioplot)
library(tidyverse)
library(hrbrthemes)


raq <- read.csv("C:/Users/david/Desktop/tennisRacquets.csv", header=T)
#raq
#View(raq)
```

```{r, echo = FALSE}
#Add id variable
raq =
   raq %>% 
   mutate(id = 1:nrow(raq)) %>% 
   select (id, everything())
#raq
```

```{r, echo = FALSE}
#tidy

#tidy price (no tidy sample value "$219.99")
raq$price = gsub("\\$", "", raq$price)
raq2 <- 
   raq %>% 
   #tidy weight (no tidy example value "Strung â\200” 11.4 oz / 323 g Unstrung â\200” 10.8 oz / 305 g")
   separate(weight, into = c("strung","unstrung"), sep="Unstrung") %>% 
     separate(strung, into = c("strung_oz","strung_g"), sep="/") %>%
       mutate(strung_oz = stringr::str_replace(strung_oz, "Strung â\200” ", "")) %>% 
       mutate(strung_oz = stringr::str_replace(strung_oz, " oz", "")) %>%
       mutate(strung_g = stringr::str_replace(strung_g, " g", "")) %>%
     separate(unstrung, into = c("unstrung_oz","unstrung_g"), sep="/") %>%
       mutate(unstrung_oz = stringr::str_replace(unstrung_oz, "â\200” ", "")) %>% 
       mutate(unstrung_oz = stringr::str_replace(unstrung_oz, "oz", "")) %>%
       mutate(unstrung_g = stringr::str_replace(unstrung_g, " g", "")) %>%
   #tidy head_size (no tidy example value "98 sq. in MP")      MP = mid plus model     OS = over size model
   mutate(head_size = stringr::str_replace(head_size, " sq. in ", "_")) %>%
   separate(head_size, into = c("head_size_inches", "head_size_type"), sep = "_") %>%
   #tidy balance (no tidy example value "6 Pts Head Light")
   mutate(balance = stringr::str_replace(balance, "Head ight", "Head Light")) %>%
   mutate(balance = stringr::str_replace(balance, "Head ", "")) %>%
   #mutate(balance = stringr::str_replace(balance, "Head ight", "Head Light")) %>%
   mutate(balance = stringr::str_replace(balance, " Pts ", "_")) %>%
   mutate(balance = stringr::str_replace(balance, " pts ", "_")) %>%
   mutate(balance = stringr::str_replace(balance, " Pt ", "_")) %>%
   mutate(balance = stringr::str_replace(balance, " Points ", "_")) %>%
   mutate(balance = stringr::str_replace(balance, " Point ", "_")) %>%
   mutate(balance = stringr::str_replace(balance, "Even Balance", "0_Even")) %>%
   separate(balance, into = c("balance_point", "balance_type"), sep = "_") %>%
   #tidy beam_width (no tidy example value "20/21.5/21mm")
   mutate(beam_width = stringr::str_replace(beam_width, "mm", "")) %>%
   separate(beam_width, into = c("beam_width_middle", "beam_width_top", "beam_width_bottom"), sep = "/") %>%
   #tidy composition (no tidy example value "HTR/Graphite")
   mutate(composition = stringr::str_replace(composition, " / ", "/")) %>%
   mutate(composition = stringr::str_replace(composition, "&", "/")) %>%
   separate(composition, into = c("composition1", "composition2", "composition3"), sep = "/") %>%
   #tidy length (no tidy example value "27 inches")
   mutate(length = stringr::str_replace(length, "inches", "")) %>%
   #tidy swing_sp (no tidy example value "Fast, Long Swing")       Fast = Long Swing   Medium = Moderate Swing   Slow = Compact Swing
   mutate(swing_sp = stringr::str_replace(swing_sp, ", Long Swing", "")) %>%
   mutate(swing_sp = stringr::str_replace(swing_sp, ", Moderate Swing", "")) %>%
   mutate(swing_sp = stringr::str_replace(swing_sp, ", Compact Swing", "")) %>%
   #tidy tension
   mutate(tension = stringr::str_replace(tension, "Pounds", "")) %>%
   separate(tension, into = c("tension_min", "tension_max"), sep = "-") %>%
   
   select(id, brand, price, length, strung_g, unstrung_g, strung_oz, unstrung_oz, composition1, composition2, composition3, beam_width_bottom,   beam_width_middle, beam_width_top, unstrung_oz, unstrung_g, head_size_inches, head_size_type, balance_point, balance_type, flex, power_lv, swing_sp, swing_we, tension_min, tension_max) 
               
   
#raq2
```
```{r, echo = FALSE}
 options(digits=6)
 raq2$price <- as.double(raq2$price)
 raq2$length <- as.double(raq2$length)
 raq2$unstrung_g <- as.integer(raq2$unstrung_g)
 raq2$unstrung_oz <- as.double(raq2$unstrung_oz)
 raq2$strung_g <- as.integer(raq2$strung_g)
 raq2$strung_oz <- as.double(raq2$strung_oz)
 raq2$beam_width_bottom <- as.double(raq2$beam_width_bottom)
 raq2$beam_width_middle <- as.double(raq2$beam_width_middle)
 raq2$beam_width_top <- as.double(raq2$beam_width_top)
 raq2$head_size_inches <- as.integer(raq2$head_size_inches)
 raq2$balance_point <- as.integer(raq2$balance_point)
 raq2$flex <- as.integer(raq2$flex)
 raq2$swing_we <- as.integer(raq2$swing_we)
 raq2$tension_min <- as.integer(raq2$tension_min)
 raq2$tension_max <- as.integer(raq2$tension_max)
 #raq2
 #View(raq2)
```

```{r, echo = FALSE}

#  raq2 %>%
#  #conversione da pollici in centimetri
#  mutate(head_size_cm = round(head_size_inches / 0.3937)) %>%  
#  select(head_size_inches, head_size_cm) 
#raq2   
```

```{r, echo = FALSE}
#NA, queste racchette non esistono, non sono mai state prodotte
raq2 <- raq2[ !(raq2$id %in% c(193, 212, 209)), ]
#raq2
```

## Analisi variabile peso   

```{r, echo = FALSE}
par(mfrow=c(1,2))

boxplot(raq2$unstrung_g,ylab="Peso (g)", main="Boxplot")
points(mean(raq2$unstrung_g), col="red", pch=4, lwd=1)

h1 <- hist(raq2$unstrung_g, probability = TRUE, main='Istogramma', xlab='Peso (g)', ylab='Densità (freq rel)', nclass = 20)
#h1$breaks
lines(density(raq2$unstrung_g),col='blue',lwd=2) #stima della densità
curve(dnorm(x, mean(raq2$unstrung_g), sd(raq2$unstrung_g)), col="#fc7474", lwd=0.5, add=TRUE) 
abline(h=mean(raq2$unstrung_g))
```
Media
```{r, echo = FALSE}
mean(raq2$unstrung_g)  
```
Mediana
```{r, echo = FALSE}
median(raq2$unstrung_g) 
```
Quantile
```{r, echo = FALSE}
quantile(raq2$unstrung_g)
```

## Analisi variabile dimensione

```{r, echo = FALSE}
par(mfrow=c(1,2))

boxplot(raq2$head_size_inches,ylab="Dimensione (in)", main="Boxplot", font.main=4,col.main="blue")
points(mean(raq2$head_size_inches), col="red", pch=4, lwd=1)

hist(raq2$head_size_inches, probability = TRUE, main='Istogramma', col.main="blue", xlab='Dimensione (in)', ylab='Densità (freq rel)', nclass = 20)
#h1$breaks
lines(density(raq2$head_size_inches),col='blue',lwd=2, alpha = 0.5) #stima della densità
curve(dnorm(x, mean(raq2$head_size_inches), sd(raq2$head_size_inches)), col="#fc5d5d", lwd=0.5, add=TRUE) 

```
Media
```{r, echo = FALSE}
mean(raq2$head_size_inches)  
```
Mediana
```{r, echo = FALSE}
median(raq2$head_size_inches) 
```
Quantile
```{r, echo = FALSE}
quantile(raq2$head_size_inches)
```




## Come cambia il peso della racchetta in relazione alla grandezza?


```{r, echo = FALSE}
p <- ggplot(data = raq2, mapping = aes(x = unstrung_g, y = head_size_inches, size=price), main="Scatterplot") +
      geom_point(alpha=0.65) +
      geom_smooth(size=0.85, se = FALSE) +
      scale_size(range = c(.1, 3), name="Prezzo ($)") +
      theme_ipsum() +
      theme(legend.position="bottom") +
      ylab("Dimensione (in)") +
      xlab("Peso (g)") +
      theme(legend.position="none") +
      ggtitle("Scatterplot") +
      annotate('text', x = 287, y =139, label = 'id: #185') +
      labs(
      subtitle = "id #185 è un'eccezione per la sua grande dimensione") +
      theme_light()


p + theme(
  plot.title = element_text(color="blue", size=14, face="bold")
)

cor.test(raq2$head_size_inches, raq2$unstrung_g, method="pearson")
lm(raq2$head_size_inches ~ raq2$unstrung_g)

```

## Il bilanciamento della racchetta è importante? Dipende dal peso?


```{r, echo = FALSE}
ggplot(data = raq2, mapping = aes(x = unstrung_g, y = balance_point)) +
      geom_point() +
      ylab("Bilanciamento") +
      xlab("Peso (g)") +
      geom_smooth( se = TRUE) +
      ggtitle("Relazione tra peso e bilanciamento") +
      theme_light()
```

```{r, echo = FALSE}
p <- ggplot(data = raq2, mapping = aes(x = unstrung_g, y = balance_point, shape = balance_type, colour = balance_type) ) +
      geom_point(size=1.5, alpha = 0.8) +
      ylab("Bilanciamento") +
      xlab("Peso (g)") +
      geom_smooth(size=0.5, se = FALSE) +
      geom_label(
       label="", 
       x=378,
       y=7,
       label.padding = unit(0.55, "lines"), # Rectangle size around label
       label.size = 0.35,
       color = "black",
       fill="#69b3a2"
      ) +
      theme_bw()
ggplotly(p)

```


   
```{r, echo = FALSE}
#Ho fatto l’analisi di correlazione solo per la modalità Light perché  il numero di campioni/osservazioni (182) è adeguato a differenza delle altre  modalità Heavy e Even
#   only_balance_even = filter(raq2,  balance_type == "Even")
#   only_balance_heavy = filter(raq2,  balance_type == "Heavy")
#   only_balance_light = filter(raq2,  balance_type == "Light")


#   cor(only_balance_even$unstrung_g, only_balance_even$balance_point)
#   cor(only_balance_heavy$unstrung_g, only_balance_heavy$balance_point)
#   cor(only_balance_light$unstrung_g, only_balance_light$balance_point)
```

## Per un principiante è meglio una racchetta con una potenza di impatto della pallina alta o bassa?

Per rispondere a questa domanda ho creato questo istogramma e mi sono chiesto se la potenza di impatto ha effetto rispetto allo swing speed.
```{r, echo = FALSE}
#Variabile qualitativa

 p2 <- ggplot(data = raq2) +
   geom_bar(mapping = aes(x = power_lv, fill = swing_sp), outcome = c("Low", "Medium", "High")) +
   
   xlab("Potenza d'impatto") +
   ggtitle("Istogramma") 
   
ggplotly()
```



## Violin Boxplot

Si osserva che per racchette con peso alto si ha una potenza d'impatto bassa e inversamente per racchette con grandi dimensioni si ha una potenza d'impatto alta.

```{r, echo = FALSE}
par(mfrow=c(1,2))
with(raq2 , vioplot( 
  head_size_inches[power_lv=="Low"], head_size_inches[power_lv=="Medium"], head_size_inches[power_lv=="High"],
  col="#cfcccc" , names=c("Bassa","Media","Alta"), main='Violin Boxplot', col.main="blue", xlab='Potenza impatto', ylab='Dimensione racchetta (in)'
))


with(raq2 , vioplot( 
  unstrung_g[power_lv=="Low"], unstrung_g[power_lv=="Medium"], unstrung_g[power_lv=="High"],
  col="#cfcccc" , names=c("Bassa","Media","Alta"), main='Violin Boxplot', col.main="blue", xlab='Potenza impatto', ylab='Peso racchetta (g)'
))
```

Per un principiante una racchetta di dimensioni grandi facilita i colpi per una maggior presenza di "sweetspot" (zone d'impatto utili) ma questo porta a una potenza di impatto alta che porta a colpi imprecisi e decentrati, difficili da gestire per un principiante; a differenza con potenza di impatto media-bassa.

## Conclusione

Ricapitolando, è preferibile per un principiante una racchetta con bilanciamento pari, un peso tra 260 e 300 grammi e una dimensione maggiore di 100 pollici.

Ho creato una lista di racchette che secondo me sono più adatte ai principianti

```{r, echo = FALSE}
raq2 %>% 
  filter(balance_type == "Even", unstrung_g >= "270" &  unstrung_g <= "300", head_size_inches >= "100") %>% 
  select(id, brand, composition1, price)
```
